【裁判字號】    95,上訴,271
【裁判日期】    951226
【裁判案由】    偽造有價證券
【裁判全文】
臺灣高等法院花蓮分院刑事判決         95年度上訴字第271號
上  訴  人  臺灣臺東地方法院檢察署檢察官
被      告  丙○○
指定辯護人  劉秀貞律師
上列上訴人因被告偽造有價證券案件，不服臺灣臺東地方法院95
年度訴字第77號中華民國95年9月13日第一審判決（起訴案號：
臺灣臺東地方法院檢察署95年度偵字第708號），提起上訴，本
院判決如下：
    主  文
上訴駁回。
    理  由
一、檢察官起訴被告偽造甲○○為連帶保證人之購買汽車契約書
    ，並偽造以甲○○為發票人之本票，涉有偽造文書以及偽造
    有價證券罪，被告自白，原審認自白與其他事證相符，並認
    為被告所犯兩罪為牽連犯，因此從一重之偽造有價證券罪處
    斷，並適用刑法第59條酌減為有期徒刑2年，緩刑3年。檢察
    官以被告所犯兩罪應屬數罪併罰為理由，提起上訴。
    本案經本院審理結果，認第1審判決，核無不當，而被告所
    服務的公司也在本院審理中，具狀表明不再追究被告之行為
    ，因此原審判決之量刑亦稱允當，自應維持，並引用第1審
    判決書記載之事實證據及理由（如附件）。
二、被告在涉嫌的犯罪行為中，因為刑法構成要件文字規定可能
    的重疊，造成分別符合數個犯罪構成要件的情形，這在犯罪
    的認定上究竟應該認定構成數罪或者僅單純構成一罪，有認
    為這是屬於構成要件合致的犯罪論上的問題，有認為是屬於
    符合構成要件之後法律效果選擇的問題，也有認為是行為單
    複數認定的問題。惟刑法法規中對於何種事實狀態構成犯罪
    ，做出詳細的規定，雖然在我國學說上對於這類刑事法規的
    規定向來都稱為「構成要件」，但是性質上無非是對於某種
    事實狀態的語言描述，而由於使用語言描述某些事實時，一
    如在日常生活的語言使用般，無法完全避免產生對於同一事
    實有不同語言描述的情形，也因此會造成是否描述同一事實
    的疑問，甚至誤以為是描述不同的事實。因此在有關罪數的
    認定上，學說上主張的無論是法益說或者是構成要件合致說
    ，都應該首先回到構成要件是在描述一組可罰的事實狀態的
    角度來加以觀察，而不能僅從罪名彼此之間的機械關係來判
    斷罪數。
三、本案被告同時有偽造文書以及偽造有價證券之犯行，卻都是
    完成汽車分期付款交易所必要且不可分割的行為，其犯行所
    造成法益的侵害也相同，揆諸前揭說明，被告之行為實際上
    只有一組犯罪事實的狀態，只應構成一罪，檢察官上訴認為
    構成數罪，並無理由，應予駁回。
據上論結，應依刑事訴訟法第373條、第368條，判決如主文。
本案經檢察官乙○○到庭執行職務。
中    華    民    國    95    年    12    月    26    日
                  刑事庭審判長法  官 謝志揚
                              法  官 林慶煙
                              法  官 賴淳良
以上正本證明與原本無異
如對本判決不服，應於送達後10內，向本院提出上訴狀。其未敘
述理由者，並應於提出上訴狀後10內向本院補提理由狀（須附繕
                              書記官 邱廣譽
中    華    民    國    95    年    12    月    26    日
附錄    本判決論罪科刑法條：
中華民國刑法第201條（有價證券之偽造變造與行使罪）
意圖供行使之用，而偽造、變造公債票、公司股票或其他有價證
券者，處3年以上10年以下有期徒刑，得併科3千元以下罰金。
中華民國刑法第59條（酌量減輕）
犯罪之情狀顯可憫恕，認科以最低度刑仍嫌過重者，得酌量減輕
其刑。
中華民國刑法第74條第1項第1款（緩刑要件）
受2年以下有期徒刑、拘役或罰金之宣告，而有下列情形之一，
認以暫不執行為適當者，得宣告2年以上5年以下之緩刑，其期間
自裁判確定之日起算：
一、未曾因故意犯罪受有期徒刑以上刑之宣告者。


司法院資訊處製作；財團法人民間司法改革基金會備份。
